臺灣高等法院刑事判決　　　　　　　 100年度上訴字第1754號
上　訴　人
即　被　告　陳再長
選任辯護人　劉彥良律師
上列上訴人因違反毒品危害防制條例案件，不服臺灣板橋地方法
院99年度訴字第2315號，中華民國100年3月25日第一審判決（起
訴案號：臺灣板橋地方法院檢察署99年度偵字第14574號、第155
35號、99年度毒偵字第4888號），提起上訴，本院判決如下：
    主  文
原判決關於販賣第二級毒品罪部分暨定執行刑部分均撤銷。
陳再長共同販賣第二級毒品，累犯，處有期徒刑參年拾月，扣案
之門號0000000000號行動電話手機壹支（含SIM卡壹
張）沒收，未扣案之販賣第二級毒品所得新臺幣參仟元應與邱志
誠連帶沒收，如全部或一部不能沒收時，以其財產連帶抵償之。
又販賣第二級毒品，累犯，處有期徒刑參年拾月，扣案之門號0
000000000號行動電話手機壹支（含SIM卡壹張）沒收
，未扣案之販賣第二級毒品所得新臺幣參仟元沒收，如全部或一
部不能沒收時，以其財產抵償之。應執行有期徒刑陸年陸月，扣
案之門號0000000000號行動電話手機壹支（含SIM卡
壹張）沒收，未扣案之販賣第二級毒品所得新台幣陸仟元沒收，
其中新台幣參仟元應與邱志誠連帶沒收，如全部或一部不能沒收
時，以其財產抵償或連帶抵償之。
    事  實
一、陳再長因：違反肅清煙毒條例案件，經原審以82年度訴字
    第2849號判決判處有期徒刑3年2月確定。違反麻醉藥品管
    理條例案件，經原審以83年度訴字第813號判決判處有期徒
    刑5年2月及4月，嗣經本院以84年度上訴字第231號判決駁回
    上訴而確定；再因違反麻醉藥品管理條例案件，經原審以83
    年度訴字第1733號判決判處有期徒刑3年4月確定；上揭2案
    件並經裁定應執行有期徒刑8年4月確定，並與上揭案件之
    有期徒刑3年2月接續執行，於民國88年6月17日假釋出監，
    假釋期間交付保護管束，復經撤銷假釋，入監執行6年16 日
    之殘刑後，於95年7月31日縮刑期滿執行完畢。施用毒品
    案件，經原審以98年度簡字第3923號判決判處有期徒刑6月
    確定，於99 年3月20日因徒刑執行完畢出監。詎仍不知悔改
    ，明知甲基安非他命係毒品危害防制條例第2條第2項第2款
    所列之第二級毒品，依法不得販賣，竟與邱志誠（所涉販
    賣第二級毒品案件，未據檢察官提起公訴）共同基於販賣第
    二級毒品之犯意聯絡，推由陳再長於99年4月22日下午2時7
    分許，以其所使用之門號0000000000號行動電話，與簡長榮
    所使用之0000000000號行動電話聯絡販毒事宜後，於同日下
    午9時10分許，陳再長、邱志誠共同駕車前往簡長榮位於桃
    園縣桃園市○○路88號3樓住處樓下，以新臺幣（下同）3,0
    00元之價格，販賣甲基安非他命1包（重量約1公克）予簡長
    榮。另陳再長獨自基於販賣第二級毒品甲基安非他命之犯
    意，於同年5月7日凌晨零時5分許，以同一門號行動電話與
    簡長榮聯絡販毒事宜後，於同日凌晨零時29分許，在同一地
    點，以3,000元之價格，單獨販賣甲基安非他命1包（重量約
    1公克）予簡長榮。嗣經警於99年5月14日下午1時許，在其
    位於桃園縣龜山鄉○○街32號1樓住處為警執行搜索而查獲
    ，並扣得門號0000000000號行動電話1支（含SIM卡1張）。
二、案經臺北市政府警察局文山第二分局移送臺灣板橋地方法院
    檢察署檢察官偵查起訴。
    理  由
壹、證據能力部分：
    被告以外之人於審判外之言詞或書面陳述，除法律有規定者
    外，不得作為證據。又被告以外之人於審判外之陳述，雖不
    符合同法第159條之1至第159條之4之規定，但經當事人於審
    判程序同意作為證據，法院審酌該言詞陳述或書面陳述作成
    時之情況，認為適當者，亦得為證據；當事人、代理人或辯
    護人於法院調查證據時，知有第159條第1項不得為證據之情
    形，而未於言詞辯論終結前聲明異議者，視為有前項之同意
    。刑事訴訟法第159條第1項及第159條之5分別定有明文。查
    本判決下列所引用之被告以外之人於審判外之供述證據（含
    書面證據），雖屬傳聞證據，惟檢察官、被告及辯護人於本
    院審理中對於該等證據方法之證據能力均不爭執，且迄至言
    詞辯論終結前亦未再聲明異議，本院審酌上開證據資料製作
    時之情況，尚無違法不當及證明力明顯過低之瑕疵，認為以
    之作為證據應屬適當，依刑事訴訟法第158條之4之反面解釋
    及第159條之5第2項之規定，認各證據資料均有證據能力。
貳、實體部分：
一、上揭事實，業據被告陳再長於檢察官偵查及本院審理中坦承
    不諱（見99年度毒偵字第4888號卷第21、22頁、本院準備程
    序及審理筆錄），核與證人簡長榮於偵查中證稱：（經提示
    99年4月22日下午1時51分11秒至同日晚間9時10分22秒監聽
    譯文）這是我向陳再長說好要買安非他命，因為陳再長沒有
    車子，都是叫邱志誠或者是兩人一起送來給我，這次到最後
    是邱志誠及陳再長到我長春路住處樓下，是陳再長交付安非
    他命1克給我，我把3,000元交給他。（經提示99年5月7日凌
    晨零時5分22秒至同日凌晨零時24分25秒監聽譯文）這是我
    用3,000元向陳再長購買1公克的安非他命，陳再長在我桃園
    市○○路住處樓下將安非他命交給我，我將錢交給陳再長本
    人等語（99年度偵字第14574號卷第139頁）之情節相合，此
    外，被告之0000000000號行動電話與簡長榮之0000000000號
    行動電話通訊監察譯文，其等於99年4月22日之通話內容略
    以：「（以下就被告之門號0000000000號行動電話簡稱『A
    』、簡長榮之門號0000000000號行動電話簡稱『B』、邱志
    誠之門號0000000000號行動電話簡稱『C』）B：我車子沒電
    ，沒辦法過去。A：喔。B：你可以過來嗎。」、「A：簡仔
    ，我叫阿誠送過去。B：抱歉啦，我車子沒電，我在家。A：
    好。」、「B：阿強，我馬上過去。A：要快一點，我老婆快
    回來了。B：你老婆什麼時候回來？A：7點。」、「B：我志
    明阿。C：你過來店裡好不好？B：我現在沒有車喔，晚一點
    我有車了，要過去店裡再打電話給你。」、「C：我現在在
    大有路，在5分鐘就到了。你說要去哪裡啊？B：家裡。我到
    樓下就好了。」、「C：我到了。B：我在樓下。」；於99年
    5 月7日之通話內容略以：「A：我現在馬上過去。B：我跟
    你講，我要我那一種的，我的部分。A：你的部分要多少？B
    ：一樣啦。」、「A：我在路上，馬上到。」、「B：你多久
    會到啊？A：我現在在三民路了阿，馬上到中正路了。」、
    「A ：我現在在夢蝶這條進來的力行路這邊。B：直走第二
    條巷子右轉。A：我現在在力行路一個SEVEN這邊。」，有通
    訊監察譯文在卷及門號000000000號行動電話壹支扣案可資
    佐證，是被告任意性自白，核與事實相符，足以信實。從而
    ，本件被告犯行，臻為明確，應依法論科。
二、查甲基安非他命為毒品危害防制條例第2條第2項第2款所列
    之第二級毒品，依法不得持有、販賣，是核被告所為，2次
    販賣第二級毒品甲基安非他命，均係犯毒品危害防制條例第
    4 條第2項之販賣第二級毒品罪。被告就99年4月22日所為販
    賣之第二級毒品犯行，與邱志誠有犯意聯絡、行為分擔，應
    論以共同正犯。被告販賣第二級毒品前後，持有第二級毒品
    甲基安非他命之低度行為，為販賣第二級毒品之高度行為所
    吸收，不另論罪。被告販賣第二級毒品2次犯行，犯意各別
    ，行為互異，應分論併罰。又被告有如事實欄所示之犯罪科
    刑及執行情形，有本院被告前案紀錄表在卷可佐，其於受有
    期徒刑執行完畢後5年內，故意再犯本件有期徒刑以上之罪
    ，均為累犯，應依刑法第47條第1項之規定加重其刑，惟本
    刑無期徒刑部分依法不得加重，僅就法定本刑有期徒刑及併
    科罰金部分加重其刑。又被告於偵、審中均自白，爰依毒品
    危害防制條例第17條第2項減輕其刑，並與前開加重，先加
    後減。
參、對原審判決之評價：
一、原審論處被告罪刑本非無見，惟被告於99年4月22日係與邱
    志誠共同販毒，其販賣所得新臺幣3000元，自應與邱志誠連
    帶沒收，原審僅諭知單獨沒收，尚有未恰。又被告於偵、審
    中均自白犯罪，原審未及依法減刑，亦有未合。被告上訴指
    摘原判決量刑過重雖無理由，惟原判決既有如上可議之處，
    仍屬無可維持，自應由本院將原判決關於販毒部分撤銷改判
    。
二、爰審酌被告前有施用毒品前科，有本院被告前案紀錄表在卷
    可參，本應深知毒品危害身心健康甚鉅，竟為謀一己私利，
    販售第二級毒品甲基安非他命以營利，對於國民健康及社會
    秩序已生危害，併慮其販售毒品之次數、數量、所得利益不
    多，及其智識程度、犯罪動機、目的、於本院坦承犯行等一
    切情狀，分別量處有期徒刑3年10月，並定其應執行刑有期
    徒刑6年6月，以示懲儆。
三、按毒品危害防制條例第19條第1項規定，係採義務沒收主義
    ，故販賣毒品所得之金錢，如能認定確係販賣毒品所得之款
    項，均應宣告沒收，不以當場搜獲扣押者為限，但因其並無
    「不問屬於犯人與否，沒收之。」之特別規定，仍以沒收物
    屬於犯人所有者為限，始得依該規定予以沒收。而上開規定
    所稱「追徵其價額」者，必限於所沒收之物為金錢以外之其
    他財物而無法沒收時，始應追徵其價額，使其繳納與原物相
    當之價額。如所得財物為金錢而無法沒收時，應以其財產抵
    償之，而不發生追徵價額之問題。依此，被告販賣第二級毒
    品予簡長榮所得之6,000元，雖未扣案，仍應依毒品危害防
    制條例第19條第1項之規定宣告沒收，其中3000元並應與邱
    志誠連帶沒收，如全部或一部不能沒收時，以其財產抵償或
    連帶抵償之。又扣案之門號0000000000 號行動電話1支（含
    SIM卡1張），係被告所有且供作販賣第二級毒品聯絡使用，
    有該行動電話通訊監察譯文（同上偵卷第55、56頁）附卷可
    稽，亦應依毒品危害防制條例第19條第1項之規定宣告沒收
    。
據上論斷，應依刑事訴訟法第369條第1項前段、第364條、第299
條第1項前段，毒品危害防制條例第4條第2項、第17條第2項、第
19條第1項，刑法第11條、第28條、第47條第1項、第51條第5款
，判決如主文。
本案經檢察官許仲瑩到庭執行職務。
中    華    民    國   100    年    7     月    26    日
                 刑事第十三庭  審判長法  官  曾德水
                                     法  官  王復生
                                     法  官  楊貴雄
以上正本證明與原本無異。
如不服本判決，應於收受送達後10日內向本院提出上訴書狀，其
未敘述上訴之理由者並得於提起上訴後10日內向本院補提理由書
（均須按他造當事人之人數附繕本）「切勿逕送上級法院」。
                                     書記官  廖純瑜
中    華    民    國   100    年    7     月    26    日
附錄本案論罪科刑法條全文：
毒品危害防制條例第4條
製造、運輸、販賣第一級毒品者，處死刑或無期徒刑；處無期徒
刑者，得併科新臺幣2千萬元以下罰金。
製造、運輸、販賣第二級毒品者，處無期徒刑或7年以上有期徒
刑，得併科新臺幣1千萬元以下罰金。
製造、運輸、販賣第三級毒品者，處5年以上有期徒刑，得併科
新臺幣7百萬元以下罰金。
製造、運輸、販賣第四級毒品者，處3年以上10年以下有期徒刑
，得併科新臺幣3百萬元以下罰金。
製造、運輸、販賣專供製造或施用毒品之器具者，處1年以上7年
以下有期徒刑，得併科新臺幣1百萬元以下罰金。
前五項之未遂犯罰之。